最高法院刑事裁定　　　　　　　　　 110年度台抗字第1566號
抗　告　人　00000000000B（姓名年籍住所均詳卷）

上列抗告人因家暴妨害性自主案件，不服臺灣高等法院臺南分院
中華民國110年7月20日駁回聲請再審及停止刑罰執行之裁定（10
9年度侵聲再字第43號），提起抗告，本院裁定如下：
    主  文
抗告駁回。
    理  由
一、本件抗告人00000000000B因家暴妨害性自主案件，經原審於
    民國106 年11月24日以106 年度侵上訴字第652 號判決（下
    稱原判決）判處罪刑，抗告人不服，提起上訴後，經本院以
    107 年度台上字第2706號判決程序駁回其上訴確定。抗告人
    之配偶，以發現下列新事實或新證據，足認抗告人應受無罪
    之判決為由，依刑事訴訟法第420條第1項第6款、第427條第
    3款之規定，向原審聲請再審及停止刑罰之執行：
  ㈠被害人甲女（姓名年籍詳卷）於101 年7 月11日因遭同儕少
    年多人霸凌，獲救後送往郭綜合醫院急診時，攝有如原裁定
    附件（下稱附件）二所示之照片，證明甲女頸部下方鎖骨之
    紅色痕跡，是當日所受之新傷，非於98年9 月至99年6 月間
    ，遭抗告人以瑞士刀所傷之舊傷。附件二甲女101 年7 月11
    日之急診照片，證明甲女對抗告人之指述不實，足以推翻原
    判決。
  ㈡甲女於100 年間，曾與案外人沈男（名字詳卷）合意發生性
    行為，遭甲女父親Ｅ男（姓名詳卷）提告（原審100 年度侵
    上訴字第821號），甲女於100 年4月11日經國立台灣大學醫
    學院附設醫院雲林分院（下稱台大雲林分院）驗傷結果，未
    見記載甲女胸前鎖骨處留有疤痕，證明甲女如附件一照片所
    示之胸前鎖骨舊傷，於100 年間，尚不存在。故甲女稱該傷
    係抗告人於98至99年間，持瑞士刀對其刺傷所留下，即不可
    採。附件一之照片不得為甲女指述之佐證。
二、原裁定以：
  ㈠原判決並非僅依甲女之指述及甲女於103 年3 月27日如附件
    一所示之胸前鎖骨（頸部下方）傷痕照片，認定抗告人有本
    件加重強制性交犯行，尚佐以甲女於彰化少年輔育院導師乙
    師（姓名詳卷）之證詞、甲女談話紀錄、本件通報過程、進
    入偵查及審理程序後，甲女之行為及情緒反應等徵兆，及甲
    女通過測謊鑑定，研判無說謊反應等證據資料，綜合判斷，
    方認甲女之指述有佐證，足認與事實相符，堪以採信，因而
    認定抗告人有本件犯意與犯行。
  ㈡甲女於原審指稱：其於101 年7 月11日至郭綜合醫院急診時
    ，如附件二所示之頸部下方鎖骨紅色痕跡，係是抗告人於98
    至99年間持瑞士刀對其強制性交所留下之刺傷痕跡，因其蟹
    足腫體質而殘留的疤痕，不是當日被霸凌圍毆所受的新傷，
    當日被霸凌時，對方是拿棍棒等圍毆，沒有拿銳利的東西傷
    害她等語。與101 年7 月11日甲女獲救後至郭綜合醫院急診
    之診斷證明書所載，係受「多處挫擦傷」，而非割傷、刺傷
    等「利刃傷」者相符。且郭綜合醫院函覆原審，謂該附件二
    所示照片之傷勢，究係診斷當時之新傷，或因甲女蟹足腫體
    質所殘留的疤痕，難以研判。附件二所示照片，難為有利抗
    告人之認定。
  ㈢甲女於100 年間因另案至台大雲林分院驗傷時，固未見記載
    甲女胸前鎖骨處留有疤痕，然因該次驗傷係依甲女之指述（
    被親吻）而檢查該次性侵後殘留之最新傷勢，未記載其他非
    採證對象的舊傷痕，乃為正常。不能以該次驗傷未記載甲女
    頸部下方有舊傷痕，即為有利抗告人之認定。
  ㈣綜上，抗告人配偶提出之上開新證據或新事實，經與先前的
    證據資料綜合判斷結果，客觀上難認足以動搖原判決所認定
    之犯罪事實。與刑事訴訟法第420 條第1 項第6 款所定，得
    憑以聲請再審之要件不合。其再審及停止刑罰執行之聲請，
    均無理由，予以駁回。
三、抗告意旨略以：
  ㈠附件一照片所示103 年3 月27日甲女頸部下方之傷痕，甲女
    稱是抗告人持瑞士刀刺傷所造成，但此傷口之同一部位，於
    101 年7 月11日甲女遭同儕少年霸凌後，業經郭綜合醫院診
    斷驗出有如附件二所示之新傷口。故該傷口是抗告人所刺傷
    或被霸凌之傷口，成為關鍵，應嚴格證明。
  ㈡郭綜合醫院在101 年7 月11日驗傷時已認定甲女頸部下方傷
    口痕跡是「擦傷」，則甲女稱該頸部傷口是抗告人所刺，即
    無明確證據能力，而不足信。況該醫院函復原審時，也認為
    現在難以研判101 年7 月11日當時，該部位係新傷，或是甲
    女因蟹足腫體質的殘留疤痕。該醫院之驗傷報告既認定是「
    擦傷」，非「刺傷」，依無罪推定原則，應為其無罪之認定
    。
四、惟查：原裁定駁回抗告人配偶再審及停止刑罰執行之聲請，
    已詳予調查結果並依卷內資料說明其理由。經核並無不合。
    又依醫學百科辭典記載之醫學名詞「擦傷」，係指皮膚表層
    受外物擦破後喪失，依其深度，有時會使微血管暴露，而造
    成表淺出血，且流出組織液；會有破皮、疼痛和點狀出血或
    滲出組織液等症狀。如甲女於101 年7 月11日附件二所示之
    傷，確為「擦傷」之新傷口，因係受有「皮膚表層喪失」之
    「表淺出血」，而非利刃造成之切割傷，於103 年3 月27日
    拍攝附件一之照片時，已時隔1 年8 月有餘，該皮膚表層之
    表淺出血傷口，應早已癒合，不致留下如切割傷之疤痕。則
    原裁定認附件二所示之照片，難為有利抗告人之認定，尚無
    違誤。
五、抗告意旨置原裁定之論敘於不顧，徒以自己之說詞，再事爭
    辯，其抗告為無理由，應予駁回。
據上論結，應依刑事訴訟法第412條，裁定如主文。
中    華    民    國   110    年    12    月    8     日
                  刑事第八庭審判長法  官  李  英  勇  
                                  法  官  洪  兆  隆  
                                  法  官  楊  智  勝  
                                  法  官  吳  冠  霆  
                                  法  官  黃  瑞  華  
本件正本證明與原本無異
                                  書記官
中    華    民    國   110    年    12    月    9     日